Minutes et répertoires du notaire François Claude PRÉVOST, 1er août 1761 - 5 juillet 1781 (étude XX)
Archives nationales
- Minutes de François Claude PRÉVOST, 1738 - 1781; MC/ET/XX/642 - MC/ET/XX/710
  - Minutes. 1780, septembre - décembre, septembre - décembre 1780; MC/ET/XX/694
    - Dépôt de pièces famille Rocveux., 29 septembre 1780; MC/ET/XX/694
      Notoriété attestant avoir bien connu dame Antoinette Rocveux, veuve de Jean Henry marquis d' Estoutteville à Lyon, maison Perrache; Notoriété concernant Antoinette Rocveux, veuve de messire Jean Henry, marquis d' Estouteville, demeurant à Lyon
      dépôt de pièces; notoriété; dépôt de pièces; Rocveux, Antoinette; Estoutteville, Jean-Henry d' (marquis)
    - Dépôt de pièces famille Reverdy., 30 septembre 1780; MC/ET/XX/694
      Notoriété constatant le nombre des héritiers du sieur Jean Baptiste Reverdy, boulanger: Simon François Reverdy et Victoire Charlote Reverdy, ses deux enfants mineurs, paroisse de Libues le Grand.
      Dépôt du mortuaire de Jean Baptiste Reverdy, boulanger paroisse de Libues le Grand
      dépôt de pièces; notoriété; dépôt de pièces; acte d'état civil; dépôt de pièces; Reverdy, Jean-Baptiste; Reverdy, Simon-François; Reverdy, Victoire-Charlote; boulanger
    - Dépôt de pièces famille Ruelle., 30 septembre 1780; MC/ET/XX/694
      Notoriété constatant le nombre des héritiers d' Anne Henriette Ruelle, veuve de Benoit Liodet, gagne-denier à Paris: Jean Liodet, gagne-denier à Paris et Geneviève Denise Liodet, épouse du sieur François Noirjean, huissier de bouche de madame la comtesse d'Artois, ses deux enfants.
      Dépôt du mortuaire de Henriette Ruelle, veuve de Benoit Liodet, à l' Hôtel Dieu de Paris
      dépôt de pièces; notoriété; dépôt de pièces; acte d'état civil; dépôt de pièces; Ruelle, Henriette; Liodet, Benoit; Liodet, Jean; Liodet, Geneviève-Denise; Noirjean, François; journalier; huissier
    - Dépôt de pièces famille Delaittre., 30 septembre 1780; MC/ET/XX/694
      Notoriété attetant avoir bien connu Antoine Delaittre, natif d' Issy, paroisse Saint Etienne, diocèse de Paris, fils de feu Pierre Delaittre, menuisier et de Madelaine Courée, paroisse Saint Jérôme de la Petite Rivière, île et Côte de Saint Domingue.
      Dépôt du mortuaire et notoriété constatant que Antoine Delaittre, n'a laissé pour seuls héritiers que dame Bardet et Anne Delaittre ses deux filles, paroisse Saint Etienne à Issy, diocèse de Paris.
      Dépôt du mortuaire et notoriété constatant que Anne Delaittre, fille majeure, n'a laissé pour seule héritière, que dame Bardet, sa soeur, paroisse Saint Etienne d' Issy, diocèse de Paris.
      Dépôt du mortuaire et notoriété de demoiselle Madelaine Delaittre, veuve de Claude Chatelard, constatant qu'elle a laissé pour héritiers :Claude Joseph Chatelard et Pierre Bazile Chatelard et Louis Bernard Chatelard et Claude Antoine Chatelard et Mathieu Joseph Chatelard, paroisse Saint Etienne d' Issy, diocèse de Paris.
      Dépôt des mortuaires du sieur Claude Antoine Delaittre et de la demoiselle Anne Delaittre et de la veuve Chatelard, paroisse Saint Etienne d' Issy, diocèse de Paris.
      Dépôt acte célébration de mariage entre Pierre Delaittre, menuisier et Madelaine Courée, paroisse Saint-Etienne d' Issy, diocèse de Paris.
      Dépôt du mortuaire de Madelaine Courée, veuve de Pierre Delaittre, paroisse Saint Etienne d' Issy, diocèse de Paris.
      Dépôt du baptistaire de Madelaine Delaittre, fille de Pierre Delaittre, menuisier et de Madelaine Courée, paroisse Saint Etienne d' Issy, diocèse de Paris.
      Dépôt acte célébration de mariage entre Claude Chatelard et Madelaine Delaittre, paroisse Saint Etienne d' Issy, diocèse de Paris.
      Dépôt du mortuaire de Claude Chatelard,de son vivant, frotteur chez S. A. S. madame la princesse de Conty, paroisse Saint Etienne d' Issy, diocèse de Paris.
      Dépôt du baptistaire de Marie Delaittre, fille de Pierre Delaittre, marguillier et de Madelaine Courée, paroisse Saint Etienne d' Issy, diocèse de Paris.
      Dépôt acte célébration de mariage entre Louis Lucas et Marie Delaittre, paroisse Saint Etienne d'Issy, diocèse de Paris.
      Dépôt acte célébration de mariage entre Mathieu Corne, maître perruquier à Paris et Marie Madelaine Delaittre, paroisse Saint Etienne d'Issy, diocèse de Paris.
      Dépôt du baptistaire d' Antoine Delaittre, fils de Pierre Delaittre, menuisier et de Madelaine Courée, paroisse Saint Etienne d'Issy, diocèse de Paris.
      Dépôt du mortuaire de Pierre Delaittre, paroisse Saint Marc, île et Côte de Saint Domingue.
      Dépôt du baptistaire de Claude Joseph Chatelard, fils de Claude Chatelard, frotteur chez S. A. S. le prince de Conty et de Magdelaine Delaitre, paroisse Saint Etienne d' Issy, diocèse de Paris.
      Dépôt du baptistaire de Pierre Bazile Chatelard, fils de Claude Chatelard, frotteur chez SAS la prince de Conty, et de Magdelaine Delaitre, paroisse Saint Etienne d'Issy, diocèse de Paris.
      Dépôt du baptistaire de Louis Bernard Chatelard, fils de Claude Chatelard, frotteur de SAS le prince de Conty, et de Magdelaine Delaitre,paroisse Saint Etienne d'Issy, diocèse de Paris.
      Dépôt du baptistaire de Claude Antoine Chatelard, fils de Claude Chatelard, et de Magdelaine Delaitre,paroisse Saint Etienne d' Issy, diocèse de Paris.
      Dépôt du baptistaire de Mathieu Joseph Chatelard, fils de Claude Chatelard, et de Magdelaine Delaitre, paroisse Saint Etienne d' Issy, diocèse de Paris.
      Dépôt du mortuaire de Magdelaine Delaitre, veuve de Claude Chatelard, paroisse Saint Etienne d'Issy, diocèse de Paris.
      Dépôt du baptistaire de Anne Delaittre, fille de Pierre Delaittre et de Anne Dumenil, paroisse Saint Sulpice de Paris. Dépôt du mortuaire de Mathieu Corne, bourgeois de Paris, paroisse Saint Jacques et Saint Philippe du Haut Pas de Paris. dépôt acte célébration de mariage entre Nicolas Bordet, bourgeois de Paris et Geneviève Delaitre, paroisse Saint Eustache de Paris.
      Dépôt du baptistaire de Geneviève Delaittre, fille de Pierre Delaittre, menuisier et de Madelaine Courée, paroisse Saint Etienne d' Issy, diocèse de Paris.
      Dépôt du baptistaire de Pierre Delaittre, (second du nom) fils de Pierre Delaittre, menuisier et de Madelaine Courée, paroisse Saint Etienne d' Issy, diocèse de Paris.
      Dépôt acte célébration de mariage entre Pierre Delaittre et Anne Dumenil, paroisse Saint Etienne d' Issy, diocèse de Paris.
      Dépôt du mortuaire de Anne Dumenil, femme de Pierre Delaittre, paroisse Saint Etienne d'Issy, diocèse de Paris
      dépôt de pièces; notoriété; dépôt de pièces; acte d'état civil; dépôt de pièces; acte d'état civil; dépôt de pièces; Saint-Sulpice (paroisse); Saint-Eustache (paroisse); Delaittre, Antoine; Delaittre, Pierre; Courée, Madelaine; Bardet (dame); Delaittre, Anne; Bardet, Anne; Delaittre, Madelaine; Chatelard,Claude; Chatelard, Claude-Joseph; Chatelard, Pierre-Bazile; Chatelard, Louis-Bernard; Chatelard, Claude-Antoine; Chatelard, Mathieu-Joseph; Delaittre, Claude-Antoine; Delaittre, Marie; Lucas, Louis; Corne, Mathieu; Delaittre, Marie-Madelaine; Dumenil, Anne; Bordet, Nicolas; Delaitre, Geneviève; Delaittre, Marie-Catherine; Delaittre, Pierre (second du nom); menuisier; coiffeur
    - Dépôt de pièces famille Heligon., 17 octobre 1780; MC/ET/XX/694
      Dépôt du baptistaire de Jean François Héligon; Helligon fils de Mathurin Héligon; Helligon et de demoiselle Perrine Januresse, paroisse Notre dame de Redon, diocèse de Vannes; Dépôt du baptistaire de Perrine Heligon, fille de Mathurin Héligon ;Helligon et de demoiselle Perrine Januresse, paroisse Notre dame de Redon, diocèse de Vannes; Dépôt du baptistaire de Augustin Héligon, fils de Mathurin Héligon; Helligon et de demoiselle Perrine Januresse, paroisse Notre dame de Redon, diocèse de Vannes; Dépôt du baptistaire de Etiennette Héligon, fille de, Mathurin Héligon; Helligon et de demoiselle Perrine Januresse, paroisse Notre dame de Redon, diocèse de Vannes; Dépôt du baptistaire de Guillaume François Héligon, fils de Mathurin Héligon; Helligon et de demoiselle Perrine Januresse, paroisse Notre dame de Redon, diocèse de Vannes; Dépôt du baptistaire de Jeanne Marguerite Héligon, fille de Mathurin Héligon; Helligon et de demoiselle Perrine Januresse, paroisse Notre dame de Redon, diocèse de Vannes; Dépôt du baptistaire de Augustin Thomas Benoît Héligon, fils de Mathurin Héligon; Helligon et de demoiselle Perrine Januresse, paroisse Notre dame de Redon, diocèse de Vannes; Dépôt du mortuaire de maître Jean François Héligon, procureur en cette juridiction, paroisse Notre dame de Redon, diocèse de Vannes; Dépôt du mortuaire de Jeanne Marguerite Héligon, fille de maître François Héligon, procureur et notaire de cette juridiction de Redon et de demoiselle Julienne Monnier, paroisse Notre dame de Redon, diocèse de Vannes; Dépôt du mortuaire de maître Guillaume François Héligon, notaire et procureur en la juridiction de Redon, fils de maître François Héligon et de demoiselle Julienne Monnié, paroisse Notre dame de Redon, diocèse de Vannes; Dépôt du mortuaire de demoiselle Ursule Héligon, de son vivant demoiselle Blanchel, paroisse de Guiprey en Bretagne, diocèse de Saint Malo
      dépôt de pièces; acte d'état civil; Heligon ou Helligon, Jean-François; Heligon ou Helligon, Mathurin; Januresse, Perrine; Heligon, Perrine; Heligon, Augustin; Heligon, Etiennette; Heligon, Guillaume-François; Heligon, Jeanne-Marguerite; Heligon, Augustin-Thomas-Benoît; Heligon, Ursule; Blanchel (demoiselle)
    - Dépôt de pièces famille Dubois., 19 octobre 1780; MC/ET/XX/694
      Dépôt du mortuaire de Augustin Dubois, écuyer ordinaire de bouche de Monsieur, église royale et paroissiale Saint Louis à Versailles, diocèse de Paris; Dépôt du mortuaire de Pierre Dubois, officier de bouche du Roi, veuf de Marguerite Paulus Dumesnil, église royale et paroissiale Notre-dame de Versailles, diocèse de Paris; Dépôt inventaire du sieur Augustin Dubois, écuyer de bouche du Roi et écuyer ordinaire de bouche de Monsieur; contrat de mariage déposé entre le sieur Dubois et la dame Julienne Marie
      acte d'état civil; inventaire après décès; contrat de mariage; dépôt de pièces; Versailles (Yvelines); Dubois, Augustin; Dubois, Pierre; Dumesnil, Marguerite-Paulus; Dubois (sieur); Marie, Julienne; officier de la Bouche du roi (Ancien Régime)
    - Dépôt du baptistaire de Alexandre-Alphonse Conyer de Boiscarcan, fils de noble homme Anne-Hyacinthe Conyer de Boiscarcan et de dame Anne-Marie-Renée Malherbe, dame de Boiscarcan, paroisse Saint-Léonard de Fougère, diocèse de Rennes., 9 novembre 1780; MC/ET/XX/694
      acte d'état civil; dépôt de pièces; Conyer de Boiscarcan, Alexandre-Alphonse; Conyer de Boiscarcan, Anne-Hyacinthe; Malherbe de Boiscarcan, Anne-Marie-Renée
    - Dépôt de pièces famille Boislène., 13 novembre 1780; MC/ET/XX/694
      Dépôt du mortuaire de Anne Perrine Boislene; Boysleve, paroisse Saint Aignan de la ville et diocèse d'Angers; dépôt inventaire de Anne Perrine Boislene; Boysleve
      acte d'état civil; dépôt de pièces; inventaire après décès; Boislene ou Boyleve, Anne-Perrine
    - Dépôt de pièces famille Eyma-Fregiguel., 22 novembre 1780; MC/ET/XX/694
      Dépôt inventaire du sieur Pierre André Eyma Fregiguel, écuyer, seigneur de Perrier, ancien gendarme de la garde et secrétaire du Roi, paroisse Sainte Marie de Maurens; testament déposé de messire Pierre André Eyma de Fregiguel, écuyer, seigneur de Perrier, ancien secrétaire du Roi et de ses finances, lieutenant de la ville de Bergerac en Dordogne
      dépôt de pièces; inventaire après décès; testament; dépôt de pièces; Eyma-Fregiguel, Pierre-André de (seigneur de Perrier); militaire; secrétaire du roi (Ancien Régime); administrateur auxiliaire (Ancien Régime)
    - Dépôt de pièces famille Coppieters., 15 décembre 1780; MC/ET/XX/694
      Dépôt du mortuaire de demoiselle Catherine Jeanne Coppieters, fille de Jean-Baptiste Joseph Coppieters, premier échevin de la ville de Bruges et de Jeanne Thérèse Van Steelant, église collégiale et paroissiale de la Bienheureuse Vierge Marie de Bruges en Flandres; Dépôt du mortuaire de Jeanne Marie Jacquelin Guislaine Coppieters, fille de Jean Baptiste Joseph Coppieters, premier échevin de la ville de Bruges et de Jeanne Thérèse Van Steelant, église collégiale et paroissiale de la Bienheureuse Vierge Marie de Bruges en Flandres; Dépôt du mortuaire de Jacques Antoine Pierre Van Zuylen de Nyevelt, gouverneur de Gaesbecke, église paroissiale Saint Jacques de la ville de Bruges.
      Dépôt acte célébration de mariage entre Jacques de Pellaert et demoiselle Thérèse Coppieters, église paroissiale Saint Sauveur de la ville de Bruges; Dépôt du baptistaire de Jean Antoine Guislain Van Zuylen de Nyevelt, fils de Jacques Antoine Van Zuylen de Nyevelt, gouverneur de Gaesbeck et de Marie Claire de La Coste, église paroissiale Saint Sauveur de la ville de Bruges en Flandres; Dépôt du baptistaire de Bernard Jacques Guislain Van Zuylen de Nyevelt, fils de Jacques Antoine Van Zuylen de Nyevelt, gouverneur de Gaesbeck et de Marie Claire de La Coste, église paroissiale Saint Sauveur de la ville de Bruges en Flandres; Dépôt du baptistaire de Joseph Augustin Guislain Van Zuylen de Nyevelt, fils de Jacques Antoine Van Zuylen de Nyevelt, gouverneur de Gaesbeck et de Marie Claire de La Coste, église paroissiale Saint Sauveur de la ville de Bruges en Flandre; Dépôt du baptistaire de Silvie Anne Guislaine Van Zuylen de Nyevelt, fils de Jacques Antoine Van Zuylen de Nyevelt, gouverneur de Gaesbeck et de Marie Claire de La Coste, église paroissiale Saint Sauveur de la ville de Bruges en Flandres; Dépôt du baptistaire de Marie Joséphine Monique Coppetiers, fille de Jean Baptiste Joseph Coppetiers et de Jeanne Thérèse Van Steelant, église collégiale et paroissiale de la Bienheureuse Vierge Marie de la ville de Bruges en Flandres; Dépôt du baptistaire de Jean Baptiste Coppetiers, fils de Jean Baptiste Joseph Coppetiers et de Jeanne Thérèse Van Steelant, église collégiale et paroissiale de la Bienheureuse Vierge Marie de la ville de Bruges en Flandres; Dépôt du baptistaire de Albert Joseph Bernard Guislain Coppetiers, fils de Jean Baptiste Joseph Coppetiers et de Jeanne Thérèse Van Steelant, église collégiale et paroissiale de la Bienheureuse Vierge Marie de la ville de Bruges en Flandres; Dépôt du mortuaire de Antoine Coppetiers, volontaire au régiment de Kaunits Ritberg, extrait du protocole des morts du louable régiment d'infanterie, etc; Notoriété constatant le nombre des héritiers de Jacques Antoine Pierre Van Zuylen, écuyer et seigneur de Gaesbeck et échevin du franc de Bruges et de demoiselle Catherine Coppetiers, fille; Dépôt du mortuaire de Jacques Antoine Pierre Van Zuylen de Nyevelt, fils de Jacques Rodolphe Van Zuylen de Nyevelt et de Marie Anne Van Steelant, église collégiale et paroissiale de la Bienheureuse Vierge Marie de la ville de Bruges en Flandres.
      Dépôt du baptistaire de Charlotte Antoinette Guislaine Van Zuylen de Nyevelt, fille de Jacques Rodolphe Van Zuylen de Nyevelt et de Marie Anne Van Steelant, église collégiale et paroissiale de la Bienheureuse Vierge Marie de la ville de Bruges en Flandres
      dépôt de pièces; acte d'état civil; dépôt de pièces; acte d'état civil; dépôt de pièces; notoriété; dépôt de pièces; Coppieters, Jeanne-Catherine; Coppieters, Jean-Baptiste-Joseph; Van Steelant, Jeanne-Thérèse; Coppieters, Jeanne-Marie-Jacquelin; Van Zuylen de Nyevelt, Jacques-Antoine-Pierre; Pellaert, Jacques de; Coppieters, Thérèse; Van Zuylen de Nyevelt, Jean-Antoine-Guislain; Van Zuylen de Nyevelt, Jacques-Antoine; La Coste, Marie-Claire de; Van Zuylen de Nyevelt, Joseph-Augustin-Guislain; Van Zuylen de Nyevelt, Jacques-Antoine; La Coste, Marie-Claire de; Van Zuylen de Nyevelt, Silvie-Anne-Guislaine; Van Zuylen de Nyevelt, Jacques-Antoine; La Coste, Marie-Claire de; Coppetiers, Marie-Joséphine-Monique; Coppetiers, Jean-Baptiste-Joseph; Van Steelant, Jeanne-Thérèse; Coppetiers, Jean-Baptiste; Coppetiers, Jean-Baptiste-Joseph; Van Steelant, Jeanne-Thérèse; Coppetiers, Albert-Joseph-Bernard-Guislain; Coppetiers, Jean-Baptiste-Joseph; Van Steelant, Jeanne-Thérèse; Coppetiers, Antoine; Van Zuylen, Jacques-Antoine-Pierre, Gaesbeck (seigneur de); Coppetiers, Catherine; Van Zuylen de Nyevelt, Jacques-Antoine-Pierre; Van Zuylen de Nyevelt, Jacques-Rodolphe; Van Steelant, Marie-Anne; Van Zuylen de Nyevelt, Charlotte-Antoinette-Guislaine; Van Zuylen de Nyevelt, Jacques-Rodolphe; Van Steelant, Marie-Anne
    - Dépôt acte célébration de mariage entre messire Jacques de Coupel, seigneur en partie de Rouelle et de demoiselle Susanne Françoise Marie de La Lande, 28 décembre 1780; MC/ET/XX/694
      acte d'état civil; dépôt de pièces; Coupel, Jacques de (seigneur de Rouelle); La Lande, Susanne-Marie-Françoise de
    - Dépôt de pièces famille Demacon., 30 décembre 1780; MC/ET/XX/694
      Dépôt du baptistaire de Jeanne Marguerite Loret, fille de Ponce Loret, tailleur d' habits et de Marie Jeanne Demacon, paroisse Saint Etienne de Launois, diocèse de Reims; Notoriété par Jean François Anceaux, cocher et Jeanne Marguerite Loret, sa femme, attestant le partage des biens de la communauté qui a existé entre Jean Antoine Demacon, bourgeois de Paris et Jeanne Marguerite Loret, sa femme
      dépôt de pièces; acte d'état civil; dépôt de pièces; notoriété; dépôt de pièces; Loret, Jeanne-Marguerite; Loret, Ponce; Demacon, Jeanne; Anceaux, Jean-François; Demacon, Jean-Antoine; conducteur de véhicules
  - Minutes. 1781, janvier - 5 juillet, janvier - 5 juillet 1781; MC/ET/XX/695
    - Dépôt de pièces famille Bocquillon., 11 janvier 1781; MC/ET/XX/695
      Dépôt du mortuaire de Remiette Bocquillon, fille majeure demeurant à Novi les Moines, paroisse de Sainte Magdelaine de la ville et diocèse de Reims.
      Notoriété constatant que Remiette Bocquillon n'a laissé pour seuls héritiers: Jeanne Alexise Bocquillon, veuve de Louis Noizet, bourgeois de Mazin et Marie Bocquillon, veuve du sieur Jean Baptiste Vuarnesson, marchand de bois à Forey les Tours, ses soeurs
      dépôt de pièces; acte d'état civil; dépôt de pièces; notoriété; dépôt de pièces; Bocquillon, Remiette; Bocquillon, Jeanne-Alexise; Noizet, Louis; Bocquillon, Marie; Vuarnesson, Jean-Baptiste; commerçant
    - Dépôt de pièces famille Humbert., 8 mars 1781; MC/ET/XX/695
      Dépôt du mortuaire de Gérard Humbert, paroisse Saint Etienne du Mont à Paris.
      Notoriété constatant que Gérard Humbert a laissé pour seuls héritiers: Joseph Humbert, prêtre curé de Bouillancy près Meaux et dame Angélique Catherine Humbert, veuve du sieur Claude Soufflet, aubergiste à Meaux, et Marie Geneviève Humbert, veuve de Louis Fiacre Gatier, charpentier à Saint Fiacre, ses neveux et nièces
      dépôt de pièces; acte d'état civil; dépôt de pièces; notoriété; dépôt de pièces; Saint-Etienne-du-Mont (paroisse); Meaux (Seine-et-Marne); Humbert, Gérard; Humbert, Joseph; Humbert, Angélique-Catherine; Soufflet, Claude; Humbert, Marie-Geneviève; Gatier, Louis-Fiacre; prêtre; curé; hôtelier; charpentier
    - Dépôt de pièces famille Baudement., 18 avril 1781; MC/ET/XX/695
      Dépôt du mortuaire de Antoine François Baudement, ancien garde-meuble de S.M. le Roi de Pologne et son pensionnaire, paroisse Saint Pantaléon de Commercy, diocèse de Toul.
      -Dépôt acte célébration de mariage entre Antoine François Baudement et Barbe Jacquot, veuve de Nicolas Raullet, paroisse Saint Jacques l' Unique de Lunéville, diocèse de Nancy.
      Notoriété constatant que Antoine François Baudement et Barbe Jacquot sont morts sans enfant et que les meubles appartiennent à la dite veuve
      dépôt de pièces; acte d'état civil; dépôt de pièces; notoriété; dépôt de pièces; Baudement, Antoine-François; Jacquot, Barbe; Raullet, Nicolas
    - Dépôt du mortuaire d' Anne Melay, épouse de Pierre Claude Douchelin, interprête des langues britanniques, fille de feu Jean Melay et de feue Anne Gervaise, paroisse Notre dame du Havre de Grâce, diocèse de Rouen, 28 avril 1781; MC/ET/XX/695
      acte d'état civil; dépôt de pièces; Melay, Anne; Douchelin, Pierre-Claude; Melay, Jean; Gervaise, Anne
    - Dépôt de pièces famille de Bionneau., 8 mai 1781; MC/ET/XX/695
      Dépôt du baptistaire de Barthélémy Ignace de Bionneau, fils de messire Jean Baptiste de Bionneau, seigneur et baron d' Eyragues et de dame Marguerite de Blanc, paroisse d' Eyragues en Provence, diocèse d' Avignon.
      Dépôt du mortuaire de Barthélémy Ignace de Bionneau, chevalier de Saint Louis, commandant du Chateauneuf de Bayonne, paroisse Saint Martin de la ville de Pau, diocèse de Lescar.
      Testament déposé de Barthélémy Ignace de Bionneau instituant pour son légataire universel messire Jean Baptiste de Bionneau d' Eyragues, chevalier de Saint Louis, major de la citadelle de l' Isle en France, son frère
      acte d'état civil; dépôt de pièces; testament; Eyragues (Bouches-du-Rhône); Pau (Pyrénées-Atlantiques); Lille (Nord); Bionneau, Barthélémy-Ignace de; Bionneau-Jean-Baptiste de (seigneur et baron d'Eyragues); Blanc, Marguerite de
    - Dépôt de pièces famille de La Noue., 17 mai 1781; MC/ET/XX/695
      Dépôt du mortuaire de Claude Alexandre de La Noue, chevalier de la maréchaussée et prévôté générale de l' Ile de France, de la brigade de Choisy, paroisse Saint Cyr et Sainte Juliette de Villejuif, diocèse de Paris.
      Notoriété constatant le nombre des héritiers du sieur Claude Alexandre de La Noue :Louis Charles de La Noue et Louis de La Noue, fils de la demoiselle Anne Françoise Bouquaud, sa veuve
      dépôt de pièces; acte d'état civil; dépôt de pièces; notoriété; dépôt de pièces; La Noue, Claude-Alexandre de; La Noue, Louis-Charles de; La Noue, Louis de; Bouquaud, Anne-Françoise
    - Dépôt d'un acte de vie de Dominique Touvenin, bourgeois, demeurant à Aubervilliers près Paris, 23 mai 1781; MC/ET/XX/695
      notoriété; dépôt de pièces; Touvenin, Dominique
    - Dépôt de pièces famille Dimas de Thierry., 28 mai 1781; MC/ET/XX/695
      Contrat de mariage déposé entre Pierre Dimas de Thierry, chevalier, seigneur de La Prévaley, lieutenant de vaisseau du Roy et la dame Julie Elisabeth Louise Geoffrion, veuve de messire Charles Antoine Léon Louis Ambito, ancien commissaire général.
      dépôt acte célébration de mariage entre Pierre Dimas de Thierry, chevalier, seigneur de la Prevaley, lieutenant de vaisseau du Roy et la dame Julie Elisabeth Louise Geoffrion, veuve de messire Charles Antoine Léon Louis Ambito, ancien commissaire général, paroisse Saint Louis de Brest, diocèse de Léon en Bretagne
      dépôt de pièces; contrat de mariage; dépôt de pièces; acte d'état civil; dépôt de pièces; Dimas de Thierry, Pierre (seigneur de La Prevaley); Geoffrion, Julie-Elisabeth-Louise; Ambito, Charles-Antoine-Léon-Louis
    - Dépôt de pièces famille de Bouvilliers., 27 juin 1781; MC/ET/XX/695
      Testament déposé de monsieur de Bouvilliers, écuyer, ancien premier valet de chambre de feue madame la dauphine en faveur de Michel Lierval, et Jeanne Françoise Arcan sa soeur utérine.
      Dépôt du mortuaire de Jeanne Françoise Arcan, paroisse Notre dame de Chambly.
      Notoriété constatant la seule héritière de monsieur de Bouvilliers: dame Hélène de La Baume, fille majeure, sa nièce
      dépôt de pièces; testament; dépôt de pièces; acte d'état civil; dépôt de pièces; notoriété; dépôt de pièces; Bouvilliers (monsieur de); Lierval, Michel; Arcan, Jeanne-Françoise; La Baume, Hélène de; employé de maison
  - Minutes (constitutions de rentes publiques). 1761 - 1762, MC/ET/XX/696
    1761, août - octobre: édit de décembre 1759, tontines.
    1762, janvier - juillet, novembre: idem.
    - Tontine, constitution, emission 1759., 4 août 1761; MC/ET/XX/696
      Nom, qualité: (M.) Harger, Jean Baptiste (bourgeois, Paris), Paris
    - Tontine, constitution, emission 1759., 14 août 1761; MC/ET/XX/696